臺灣士林地方法院民事裁定
111年度司繼字第1505號
聲  請  人  聯邦商業銀行股份有限公司

法定代理人  林鴻聯  
代  理  人  林奕恩  
關  係  人  江文杰地政士
上列聲請人聲請選任被繼承人陳美鳳之遺產管理人事件，本院裁
定如下：
    主  文
選任江文杰地政士（事務所設於臺北市○○區○○路0段000巷0 弄0
號2樓）為被繼承人陳美鳳（女，民國00年0月00日生，身分證統
一編號：Z000000000號，生前籍設新北市○○區○○街000 巷0弄0號
5樓，民國111年2月21日死亡）之遺產管理人。
准對被繼承人陳美鳳之大陸地區以外繼承人為承認繼承之公示催
告。
被繼承人陳美鳳之大陸地區以外繼承人，應自前項公示催告最後
揭示法院公告處、資訊網路及其他適當處所之日起壹年貳月內承
認繼承。上述期限屆滿，無繼承人承認繼承時，被繼承人陳美鳳
之遺產，於清償債權並交付遺贈物後，如有賸餘即歸屬國庫。
聲請程序費用由被繼承人陳美鳳之遺產負擔。
    理  由
一、按繼承開始時，繼承人有無不明，而無親屬會議或親屬會議
    未於1個月內選定遺產管理人者，利害關係人得聲請法院選
    任遺產管理人，並由法院依公示催告程序，定6個月以上之
    期限，公告繼承人，命其於期限內承認繼承，民法第1177條
    、第1178條定有明文。
二、本件聲請意旨略以：被繼承人陳美鳳前向聲請人借款新臺幣
    （下同）10萬元，現尚積欠9萬3,475元及其利息、違約金未
    清償完畢，然被繼承人已於民國111年2月21日死亡，其繼承
    人均早於被繼承人死亡，且其親屬會議並未於1個月內選定
    遺產管理人，致聲請人無法對被繼承人之遺產行使權利，為
    此聲請選任被繼承人之遺產管理人等語。
三、經查，聲請人所陳之上開事實，業據其提出勞工紓困線上貸
    款契約書、授信明細查詢單、繼承系統表、戶籍謄本等件為
    證，並經本院依職權調取被繼承人各順序繼承人之戶籍資料
    核閱無誤，堪信其主張為真實。據此，本件被繼承人無繼承
    人，其親屬會議亦未於法定期限內選定遺產管理人，從而聲
    請人以利害關係人之身分，聲請本院選任被繼承人之遺產管
    理人，洵屬有據。聲請人陳報關係人江文杰地政士同意擔任
    本件遺產管理人，有陳報狀及同意書在卷可憑。本院審酌江
    文杰地政士已同意擔任本件遺產管理人，且其係合格之登記
    執業地政士，具相關專業知識及能力，卷內亦無其與遺產事
    務有利害關係等不適於擔任遺產管理人之情形，應不致有利
    害偏頗之虞，若由其擔任本件之遺產管理人，應能秉持其專
    業倫理擔當此兼具公益性質之職務，因認選任江文杰地政士
    為被繼承人之遺產管理人為適宜，爰裁定如主文第1 項所示
    ，併依法為承認繼承之公示催告。　　　
四、依家事事件法第127 條第4 項，裁定如主文。
五、如不服本裁定，應於裁定送達後10日內，以書狀向本院提出
    抗告狀，並繳納抗告費新臺幣1,000 元。
中　　華　　民　　國　　111 　年　　12　　月　　6 　　日
                  
　　　　　　　　　家事法庭司法事務官